臺灣基隆地方法院刑事判決　　　　　　　　　　　　　九十三年度易字第三三三號
　　公　訴　人　臺灣基隆地方法院檢察署檢察官
　　被　　　告　甲○○　男　四.
右列被告因毒品危害防制條例案件，經檢察官提起公訴（九十三年度毒偵字第一五七
五號），本院合議庭裁定由受命法官獨任進行簡式審判程序，判決如左：
    主    文
甲○○連續施用第二級毒品，累犯，處有期徒刑陸月，如易科罰金，以佰元折算壹
日。扣案之安非他命壹包（毛重壹點零公克）沒收銷燬之，又扣案之吸食器壹組、藥
勺壹支均沒收。
    理    由
一、犯罪事實：
    甲○○前因施用第二級毒品案件，經依本院八十七年度毒聲字第六八號裁定送勒
    戒處所觀察、勒戒後，認無繼續施用毒品之傾向，已由臺灣基隆地方法院檢察署
    檢察官於民國八十七年七月二十七日以八十七年度偵字第二○一○號為不起訴處
    分確定；復因施用第二級毒品案件，再經本院八十九年度毒聲字第一六九三號裁
    定送勒戒處所觀察、勒戒後，認有繼續施用毒品之傾向，經依本院八十九年度毒
    聲字第一九八二號裁定令入戒治處所施以強制戒治（已於九十年五月二十一日停
    止戒治出所，並付保護管束，於九十年十一月一日執行期滿），並經本院八十九
    年度基簡字第九四八號判處有期徒刑六月確定（已於九十年十二月四日易科罰金
    執行完畢）。甲○○復基於施用第二級毒品之概括犯意，自九十三年四月間某日
    （起訴書誤載為八十九年十一月二十八日，業經公訴人當庭更正）起至同年八月
    二十四日止，連續在基隆市○○路一一七巷十八弄三之一號住處內，以玻璃吸食
    器盛裝安非他命結晶加以燒烤成煙後吸食之方式，以每周使用二至三次之頻率，
    多次施用第二級毒品安非他命。嗣於九十三年八月二十七日上午十一時許經基隆
    市警察局第二分局警員在基隆市○○路一一七巷十八弄三之一號甲○○住處內執
    行搜索時查獲，並扣得甲○○所有供其施用安非他命所用之安非他命一包（毛重
    一．○公克）、吸食器一組及藥勺一支。
二、證據名稱：
　　(一)被告甲○○於本院審理中之自白。
    (二)基隆市衛生局基衛檢壹字第○九三○○一三一五九號檢驗成績書一份（附於九
      十三年度毒偵字第一五七五號偵查卷第三八頁）：被告所採尿液（檢體編號九
      三─二─四二四號）檢驗結果呈甲基安非他命陽性反應。
    (三)物證：扣案安非他命一包（毛重一．○公克）、吸食器一組及藥勺一支（九十
      三年度證字第二○一一號，係基隆市警察局第二分局九十三年八月二十七日搜
      索扣押筆錄內載之扣押物，見九十三年度毒偵字第一五七五號偵查卷第九至一
      三頁）。
    (四)臺灣基隆地方法院檢察署檢察官八十七年七月二十七日八十七年度偵字第二○
      一○號不起訴處分書一份、被告全國前案紀錄表一份（均附於本院卷內）。
三、論罪及科刑之理由：
    (一)查安非他命係毒品危害防制條例第二條第二項第二款所定之第二級毒品。核被
      告所為，係犯毒品危害防制條例第十條第二項之施用第二級毒品罪；其於受強
      制戒治處分執行完畢後五年內再犯毒品危害防制條例第十條之罪，依同條例第
      二十三條第二項之規定，應依法論科。又被告施用第二級毒品前後，持有第二
      級毒品安非他命之低度行為，應為其施用第二級毒品之高度行為所吸收，不另
      論罪。
    (二)被告先後多次施用第二級毒品之犯行，時間緊接，所犯係構成要件相同之罪名
      ，顯係基於概括犯意反覆為之，為連續犯，應依刑法第五十六條之規定，以一
      罪論並依法加重其刑。
    (三)被告前因施用第二級毒品案件，經本院八十九年度基簡字第九四八號判處有期
      徒刑六月確定，於九十年十二月四日易科罰金執行完畢，其於五年以內再犯本
      件有期徒刑以上之罪，為累犯，應依刑法第四十七條規定，遞加重其刑。
    (四)本院審酌安非他命毒品對於人體會產生依賴性，係足以危害個人健康及社會安
      全之管制藥物，被告經過執行觀察、勒戒及強制戒治，猶不知戒除濫行施用毒
      品惡習，再犯本件施用毒品罪，深陷毒坑無法自拔，及其犯罪之自我麻醉動機
      、犯罪之手段、所生自我戕害結果及犯罪後坦承犯行之態度等一切情狀，量處
      如主文所示之刑，並諭知易科罰金之折算標準，以示懲儆。
    (五)扣案之第二級毒品安非他命一包（毛重一．○公克），應依毒品危害防制條例
      第十八條第一項前段之規定沒收銷燬之。又扣案之吸食器一組及藥勺一支，為
      被告所有供其犯本件施用毒品罪所用，業經被告供明在卷，均應依刑法第三十
      八條第一項第二款之規定宣告沒收之。
四、適用之法律依據：
    刑事訴訟法第二百七十三條之一第一項、第二百八十四條之一、第二百九十九條
    第一項前段、第三百十條之一第一項，毒品危害防制條例第十條第二項、第二十
    三條第二項、第十八條第一項前段，刑法第十一條、第五十六條、第四十七條、
    第四十一條第一項前段、第三十八條第一項第二款。
本案經檢察官乙○○到庭執行職務。
中　　　華　　　民　　　國　　九十三　　年　　 十二 　　月　　　三　　　日
                                臺灣基隆地方法院刑事第一庭
                                  　　　　法　官  蔡岱霖
右正本證明與原本無異。
對於本件判決如有不服，應於收受送達後十日內，向本院提出上訴書狀，上訴於臺灣
高等法院，並按他造當事人之人數附具繕本。
                                        　書記官  明祖斌
中　　　華　　　民　　　國　　九十三　　年　　 十二 　　月　　　三　　　日
附錄：
本判決論罪之法條全文
毒品危害防制條例第十條第二項：
施用第二級毒品者，處三年以下有期徒刑。
